臺灣彰化地方法院刑事判決　　　　　　　　　　　　　九十三年度易字第三九一號
　　公　訴　人　臺灣彰化地方法院檢察署檢察官
　　被　　　告　丙○○
　　被　　　告　丁○○
右列被告因竊盜案件，經檢察官提起公訴（九十三年度偵字第二四九０號），本院判
決如左：
    主  文
丙○○共同逾越安全設備竊盜，累犯，處有期徒刑壹年。
丁○○共同逾越安全設備竊盜，處有期徒刑拾月。
    事  實
一、丙○○曾於民國八十八年間因竊盜案件，經臺灣臺中地方法院以八十八年度易字
    二一七八號判處有期徒刑二年六月，經上訴臺灣高等法院臺中分院後撤回上訴，
    而於八十九年三月二日確定；嗣因妨害自由案件，經臺灣臺中地方法院以八十九
    年度訴字第九二九號判處有期徒刑四月，再經臺灣高等法院臺中分院於八十九年
    十二月十八日以八十九年度上訴字第一六八七號撤銷改判有期徒刑七月；二案經
    臺灣高等法院臺中分院裁定定應執行刑二年十月，於九十一年四月十四日因假釋
    期滿未經撤銷而視為執行完畢。而丁○○曾於九十年間，因竊盜案件，經本院於
    九十年四月二十六日以九十年度易字第二四九號判處有期徒刑八月確定，復於同
    年間因毒品案件，經本院於九十年五月二十三日以九十年度訴字第三九一號判處
    施用第一級毒品部分有期徒刑六月，連續施用第二級毒品部分有期徒刑四月，應
    執行有期徒刑九月確定，再因毒品案件，經本院於九十年十一月十八日以九十年
    度訴字第一０七二號判處施用第一級毒品部分有期徒刑十一月，施用第二級毒品
    部分有期徒刑九月，三案接續執行，於九十年七月十日入監執行，嗣於九十二年
    九月九日假釋付保護管束出獄，現仍於假釋期間（假釋期滿日期為九十三年十二
    月三日，不構成累犯）。詎二人竟不知悔改，共同基於意圖為自己不法所有之犯
    意聯絡，於九十三年三月二十四日十六時三十分許，由丁○○駕駛車牌號碼ＢＱ
    —七五八五號自小客貨車，搭載丙○○至彰化縣埔鹽鄉○○村○○路○段十六號
    「世外桃源ＫＴＶ」之停車場後下車，二人趁「世外桃源ＫＴＶ」業已歇業無人
    看顧之際，均徒手自該ＫＴＶ後門旁屬於安全設備之窗戶（業已開啟）爬入與Ｋ
    ＴＶ相連之儲藏室內，並將電腦一台竊取搬運至儲藏室內、攝影機螢幕六台竊取
    搬運至該儲藏室之窗戶外，正於該日十七時許於儲藏室內竊取搬運電視機一台得
    手後，適為彰化縣警察局溪湖分局員警巡邏至該處而當場查獲上情。
二、案經彰化縣警察局溪湖分局員警報請臺灣彰化地方法院檢察署檢察官偵查起訴。
    理  由
一、訊據被告丙○○固坦承有於右揭時、地，徒手翻越「世外桃源ＫＴＶ」位於後門
    旁之窗戶進入ＫＴＶ內竊取電視機一台之犯行，惟矢口否認有何竊取電視機一台
    、攝影機螢幕六台之犯行，其辯稱：伊並未竊取電腦一台及攝影機螢幕六台，為
    警查獲時，電腦一台及攝影機螢幕六台就在警察查獲之現場云云。而被告丁○○
    則矢口否認有何竊盜之犯行，辯稱：係丙○○叫伊開車載他去找朋友，途中經過
    世外桃源ＫＴＶ，施叫伊讓他下車，伊就將車停在ＫＴＶ之停車場內，過了二、
    三分鐘，伊叫施皆沒有回應，伊才由ＫＴＶ後門旁邊之窗戶進入ＫＴＶ去上廁所
    ，後來聽到施與他人說話，覺得有異，才躲到ＫＴＶ天花板之隔層上，並不知丙○○要到ＫＴＶ去作何事云云。經查：
  (一)右揭犯罪事實，業據被害人乙○○於警詢中指述綦詳，核與證人戊○○於本院審
    理中之證述相符，復有現場照片數張、贓物認領保管單及現場圖各一紙在卷可稽
    。
  (二)就被告丙○○之部分：
    (1)依經警繪製之現場圖所示，為警查獲當時，攝影機螢幕六台係置至ＫＴＶ後門
      旁之窗戶外擺放，電腦及電視機各一台則位於與ＫＴＶ相連之儲藏室內靠近Ｋ
      ＴＶ後門旁之窗戶處，有附於警卷之現場圖一紙可參。且證人即當場查獲之員
      警即彰化縣警察局溪湖派出所所長戊○○於本院審理時證稱：「（世外桃源的
      電視機、螢幕、電腦原來放置在ＫＴＶ的何處？）警卷內所附之現場圖，是我
      查獲當時物品放置的位置，原來這些物品都是放置包箱內。」（見本院九十三
      年六月二十八日審理筆錄），衡情，攝影機螢幕、電腦及電視均為ＫＴＶ內所
      需用之物品，而為警查獲當時，攝影機螢幕六台業已置至ＫＴＶ後門旁之窗戶
      外擺放，電腦及電視機各一台則位於與ＫＴＶ相連之儲藏室內靠近ＫＴＶ後門
      旁之窗戶處，而被告丙○○則正手持上開電視機一台，顯見上開物品均已遭人
      搬移，又被告二人均自承其等均由ＫＴＶ後門旁之窗戶躍入儲藏室，參酌被告
      二人進出儲藏室之位置及該等物品為警查獲時所放置之位置以觀，應認上開攝
      影機螢幕六台、電腦及電視機各一台均為被告二人所搬移無疑。被告丙○○辯
      稱：伊僅有搬動電視機一台，攝影機螢幕六台及電腦一台均非伊所搬動，為警
      查獲時攝影機螢幕及電腦即在該處云云，應無足採。
  (三)就被告丁○○之部分：
    (1)被告丙○○於警詢中供承：「（有無共犯？駕何交通工具？）我是約丁○○共
      同前往。是由丁○○駕ＢＱ—七二八五號客貨兩用車載我一同前往作案地點‧
      ‧‧」，而被告丁○○於警詢中亦供稱：「丙○○打電話問我有無車輛幫他載
      運物品，我說我借車子幫你載。」、「是我駕駛停放於世外桃源ＫＴＶ停車場
      準備載運電視機、電腦及攝影螢幕等物品，車主是施王月蓮，他不知道我要幹
      什麼只知道我要用來載運物品。」、「（警方於儲藏室內查獲之電視機及電腦
      各一台，及在儲藏室外面查獲攝影機螢幕六台是否為你所竊取或搬運之物？）
      不是我所搬運或竊取，我只負責將物品載運離開。」，於本院準備程序時復供
      稱：「我是因為施打電話給我，叫我到現場，要我開車到那裡，要我在外面等
      他‧‧‧」，衡諸被告二人前揭供詞，既被告二人均於警詢供承係被告丙○○
      叫被告丁○○開車載其去載運物品，且上開客貨車並非丁○○所有，而係丙○○拜託丁○○開車載其前往載運物品後，丁○○始向施王月蓮所商借等語，且
      被告二人復不爭執其等於警詢中供詞之證據能力，足見於九十三年三月二十四
      日十六時三十分許，由丁○○駕駛車牌號碼ＢＱ—七五八五號自小客貨車，搭
      載丙○○至彰化縣埔鹽鄉○○村○○路○段十六號「世外桃源ＫＴＶ」之停車
      場時，被告丁○○即知被告丙○○係前往載運物品無誤，況如丁○○不知丙○○欲搬運物品，何以不商借較為普及之一般自小客車即可？足見被告丁○○嗣
      於本院審理時始翻異前詞供稱：被告丙○○本來叫我載他去朋友家，但是到Ｋ
      ＴＶ後丙○○就下車云云，顯係事後飾卸之詞，應無足採。
    (2)被害人即世外桃源ＫＴＶ負責人乙○○於警詢中指稱：世外桃源ＫＴＶ現停止
      營業中無人看管等語，而於警查獲現場之世外桃源ＫＴＶ鐵門深鎖，有現場照
      片附於警卷可參，被告丁○○於本院審理中復供稱：「（二人認識多久？）我
      們是住同庄的，從國小就認識了。」，而被告丙○○於本院審理中供稱做過冷
      氣安裝及中古冷氣買賣，塑膠射出模具及家具木工鞋徒等工作等語，既被告丁○○明知被告丙○○叫丁○○載其去載運物品，已如前述，而被告丙○○又從
      未在ＫＴＶ任職，而該世外桃源ＫＴＶ之鐵門深鎖，一見即知其並未營業甚明
      ，則被告丁○○豈有對於被告丙○○進入該ＫＴＶ內搬運物品而無懷疑之理？
    (3)況證人戊○○於本院審理時證稱：「（請敘述案發經過？）當天在六點三十分
      回分局開會，開完會經過埔鹽鄉○○路世外桃源ＫＴＶ，看到壹台紅色廂型車
      ，正停放在該ＫＴＶ停車場，因該ＫＴＶ已經歇業一年多，平時不可能有車停
      在裡面，所以我懷疑是小偷的車輛，於是便進入查看，如果是正常人應會從正
      門進入，但是我繞道後門查看，後門是鎖著的，但是後門旁邊的窗戶已被打開
      ，我在旁觀察時，剛好看到丙○○抱著壹台電視機從裡面往窗口方向前進，當
      時外面已經放著六台攝影機螢幕，丁○○看到我就往裡面躲藏，我就請同仁支
      援，結果發現丁○○躲在天花板的格層上面，我們就將被告二人請回派出所說
      明‧‧‧」、「（被告丁○○看到你的反應如何？）被告丁○○看到我後就立
      刻跑進去，我與被告丙○○叫他出來，叫了十幾分鐘，他都不出來，我才請警
      網支援。」、「（事後查獲被告丁○○他的反應是否很驚慌？）是，他向我表
      示因他還在假釋中。」、「（後來是在何處的天花板找到被告丁○○？）後來
      是在ＫＴＶ的正廳附近找到蔡，不是在廁所的天花板找到他。」、「（從窗口
      是否看到被告二個人同時都在儲藏室裡面？）是。」、「（當時是否有穿制服
      ？）有。」等語（見本院九十三年六月八日審理筆錄），由證人戊○○之證詞
      可知，當時其發覺被告二人均同時在ＫＴＶ之儲藏室內，被告丙○○正在搬運
      電視機一台，而被告丁○○發現戊○○後即向內逃跑，且經證人戊○○及被告
      丙○○叫其出來，其均未出現，嗣後是在ＫＴＶ內之天花板找到被告丁○○。
      被告丁○○既同與被告丙○○在儲藏室內，並眼見被告丙○○正在搬運電視機
      ，其辯稱不知丙○○進入ＫＴＶ做何事等語，自無足採。況如被告丁○○不知
      其等係為竊盜之犯行，何以眼見穿著制服之警員，即入內逃跑，並躲藏於ＫＴ
      Ｖ之天花板夾層內？雖被告丁○○於本院審理時復辯稱：「當時我在儲藏室沒
      有看到證人，當時我在停車場叫丙○○沒有回答，我才進去ＫＴＶ的廁所上廁
      所，聽到丙○○在與人對話，有聽到有人跟丙○○說何人叫你搬東西，丙○○
      表示有人叫我搬東西去修理，我聽到覺得很奇怪，因我有前科，所以我就從廁
      所走出去，躲在天花板的格層上面，後來警察就找到我了。」等語，惟該世外
      桃源ＫＴＶ對面即有加油站，ＫＴＶ當時沒有營業所有有點暗，如果地形不熟
      不好找廁所之情，業據證人戊○○證述屬實，如被告丁○○確實係要上廁所，
      何以不選擇對面加油站，而需進入未營業之ＫＴＶ內摸索廁所之位置？又被告
      丁○○業已供承於廁所內有聽到被告丙○○與證人之對話，足見於ＫＴＶ內應
      可聽聞儲藏室內之談話，何以於被告丙○○及證人戊○○叫其出來，其並未出
      現，反而又入內躲藏至ＫＴＶ天花板之夾層內？益見被告丁○○辯稱其不知被
      告丙○○進入ＫＴＶ做何事云云，實與常情相違，應無足採。
  (四)綜上，本件事證明確，被告二人上開辯解洵無足採，其等共同逾越安全設備竊盜
    之犯行應堪認定。
二、按窗戶係建築物上具有防閑作用之設備，屬建築物之安全設備，是被告二人逾越
    窗戶而進入世外桃源ＫＴＶ竊盜之行為，均係犯刑法第三百二十一條第一項第二
    款之逾越安全設備竊盜罪。被告二人就上開犯行，有犯意之聯絡及行為之分擔，
    皆為共同正犯。查被告丙○○曾於八十八年間因竊盜案件，經臺灣臺中地方法院
    以八十八年度易字二一七八號判處有期徒刑二年六月，經上訴臺灣高等法院臺中
    分院後撤回上訴，而於八十九年三月二日確定；嗣因妨害自由案件，經臺灣臺中
    地方法院以八十九年度訴字第九二九號判處有期徒刑四月，再經臺灣高等法院臺
    中分院於八十九年十二月十八日以八十九年度上訴字第一六八七號撤銷改判有期
    徒刑七月；二案經臺灣高等法院臺中分院裁定定應執行刑二年十月，於九十一年
    四月十四日因假釋期滿未經撤銷而視為執行完畢，其受有期徒刑之執行完畢，五
    年以內再犯本件有期徒刑以上之罪，為累犯，就被告丙○○逾越安全設備竊盜之
    犯行，應依法加重其刑。按刑法上竊盜罪既遂未遂區分之標準，係採權力支配說
    ，即行為人將竊盜之客體，移入一己實力支配之下者為既遂，若著手於竊盜，而
    尚未脫離他人之持有，或未移入一己實力支配之下者，則為未遂（最高法院八十
    四年度台上字第二二五六號判決可資參照），查被告二人行竊「世外桃源ＫＴＶ
    」內被害人乙○○所有之電視機一台、電腦一台及攝影機螢幕六台，原本均係置
    放於ＫＴＶ內，業據證人即查獲員警戊○○所長於本院審理中證述屬實，惟被告
    二人為警查獲時，攝影機螢幕六台業已搬運至ＫＴＶ後門旁之窗戶外擺放，電腦
    及電視機各一台均已搬運至與ＫＴＶ相連之儲藏室內，且當時被告丙○○手中正
    係於搬運該電視機之際，顯見該等財物均已置於被告等人實力支配之下，應屬既
    遂，公訴人認此部分之犯行為未遂，應有未洽，併此敘明。爰審酌被告丙○○曾
    於八十八年間因竊盜案件被判處有期徒刑二年六月，甫於九十一年四月十四日執
    行完畢，而被告丁○○於九十年間亦因連續攜帶兇器竊盜案件經本院判處有期徒
    刑八月，現仍於假釋期間中，詎二人仍不知悔改，再犯本件逾越安全設備竊盜罪
    ，而其所竊得之財物，據被害人乙○○表示共計新台幣五萬元，價值非輕，且渠
    等犯後復矢口否認犯行，且飾詞狡辯，態度非佳等被告之素行、犯罪之情狀、犯
    後態度等一切情狀，分別量處如主文所示之刑，以示懲警。
據上論斷，應依刑事訴訟法第二百九十九條第一項前段，刑法第二十八條、第三百二
十一條第一項第二款、第四十七條，判決如主文。
本案經檢察官甲○○到庭執行職務。
中      華      民      國    九十三    年      六      月    三十    日
                                臺灣彰化地方法院刑事第二庭
                                  審判長法官  李  水  源
                                  法      官  李  雅  俐
                                  法      官  黃  齡  玉
右正本證明與原本無異。
如不服本判決，應於判決送達後十日內，向本院提出上訴狀( 須附繕本 )。
告訴人或被害人對於判決如有不服具備理由請求檢察官上訴者，其上訴期間之計算係
以檢察官收受判決正本之日期為準。
                                    法院書記官  黃當易
中      華      民      國    九十三    年      七      月       二     日
刑法第三百二十一條
犯竊盜罪而有左列情形之一者，處六月以上五年以下有期徒刑：
一、於夜間侵入住宅或有人居住之建築物、船艦或隱匿其內而犯之者。
二、毀越門扇、牆垣或其他安全設備而犯之者。
三、攜帶兇器而犯之者。
四、結夥三人以上而犯之者。
五、乘火災、水災或其他災害之際而犯之者。
六、在車站或埠頭而犯之者。
前項之未遂犯罰之。
